【裁判字號】    99,監,96
【裁判日期】    990428
【裁判案由】    選定會同開具財產清冊之人
【裁判全文】
臺灣士林地方法院民事裁定                99年度監字第96號
聲  請  人  甲○○
上列當事人聲請選定會同開具財產清冊之人事件，本院裁定如下
：
    主  文
選定胡嬌（女、民國○○年○○月○○日生、身分證統一編號：Ｚ000
000000號）為會同開具受監護宣告之人乙○○（女、民國○○年○
月○○日生、身分證統一編號：Ｚ000000000號）財產清冊之人。
程序費用由聲請人負擔。
    理  由
一、按民法總則中華民國97年5 月2 日修正之條文施行前，已為
    禁治產宣告者，視為已為監護宣告，於修正施行後，適用修
    正後之規定，民法總則施行法第4 條第2 項定有明文。次按
    對於因精神障礙或其他心智缺陷，致不能為意思表示或受意
    思表示，或不能辨識其意思表示之效果者，法院得因本人、
    配偶、四親等內之親屬、最近一年有同居事實之其他親屬、
    檢察官、主管機關或社會福利機構之聲請，為監護之宣告。
    法院為監護之宣告時，應依職權就配偶、四親等內之親屬、
    最近一年有同居事實之其他親屬、主管機關、社會福利機構
    或其他適當之人選定一人或數人為監護人，並同時指定會同
    開具財產清冊之人。民法第14條第1 項、第1111條第1 項分
    別定有明文。
二、本件聲請意旨略以：聲請人之母乙○○前經鈞院以98年度禁
    字第76號宣告為受監護宣告之人，並選定聲請人甲○○擔任
    監護人。受監護宣告之人乙○○前與第三人共同繼承臺北市
    ○○區○○段四小段等8 筆土地及臺北縣汐止市○○段橫科
    小段等19筆土地，現為辦理土地共有型態變更登記，爰依法
    聲請選定受監護宣告之人乙○○之女胡嬌為會同開具財產
    清冊之人等語，並提出戶籍謄本、親屬系統表、推選書、同
    意書、本院98年度禁字第76號民事裁定影本、土地所有權狀
    影本、土地謄本影本等件為證。
三、經查，聲請人主張其母乙○○前經本院以98年度禁字第76號
    裁定宣告為受監護宣告之人，並選定聲請人甲○○擔任乙○
    ○之監護人等情，業據聲請人提出戶籍謄本、上開民事裁定
    影本等件為證，堪信為真正。本院審酌乙○○之配偶已歿，
    且其子女甲○○、胡文虎、胡嬌等3 人均同意推派胡嬌
    擔任會同開具財產清冊之人，有戶籍謄本、親屬系統表、推
    選書及同意書等在卷可稽，揆諸上開規定意旨，聲請人聲請
    選定胡嬌為會同開具財產清冊之人，核無不合，應予准許
    。
四、依非訟事件法第21條第1 項，裁定如主文。
中    華    民    國    99    年    4     月    28    日
                    家事庭法  官  王梅英
以上正本證明與原本無異。
如不服本裁定應於送達後10日內向本院提出抗告狀，並繳納抗告
費新臺幣1,000元
中    華    民    國    99    年    4     月    28    日
                          書記官  黃秀雲

司法院資訊處製作；財團法人民間司法改革基金會備份。
